en: Furniture > Futons: Futon Covers; Futon Frames; Futon Pads
sk-SK: Nábytok > Futóny: Poťahy na futony; Futonové rámy; Futonové podložky
nb: Møbler > Futoner: Futontrekk; Futonrammer; Futonputer
lt-LT: Baldai > Futonai: Futonų užvalkalai; Futonų rėmai; Futonų pagalvėlės
zh-CN: 家具 > 日式床垫/折叠沙发床: 沙发床罩; 蒲团/榻榻米底架; 蒲团垫
pl: Meble > Futony: Pokrowce na futony; Ramy do futonów; Materace do futonów
vi: Đồ gỗ > Giường ghế bọc nệm: Vỏ bọc đệm futon; Khung nệm futon; Nệm futon
pt-BR: Móveis > Futons: Capas para futon; Armações para futons; Almofadas para futon
da: Møbler > Futoner: Betræk til futoner; Futonrammer; Futonmadrasser
es: Mobiliario > Futones: Fundas para futón; Somier para futones; Fundas para futones
cs: Nábytek > Sedačky: Potahy na futony; Rámy na futony; Futonové podložky
pt-PT: Mobiliário > Futons: Capas para futon; Estruturas de futon; Almofadas de futon
fi: Huonekalut > Futonit: Futonien päälliset; Futon-sängyt; Futon-patjat
zh-TW: 家具 > 沙發床: 日式床墊套; 日式床墊架; 被褥床墊
ko: 가구 > 푸톤: 퓨톤 커버; 소파베드 프레임; 푸톤 패드
nl: Meubelen > Futons: Futonhoezen; Futonledikanten; Futonmatrassen
it: Arredamento > Futon: Coprifuton; Telai per futon; Sopramaterassi per Futon
ru: Мебель > Футоны: Чехлы для футонов; Основания для футонов; Перины для футонов
sl-SI: Pohištvo > Futoni: Pokrivala za futone; Okvirji za futone; Podloge za futone
ro-RO: Mobilier > Saltele japoneze: Huse pentru futon; Cadre pentru saltele japoneze; Inserții pentru saltele japoneze
el: Έπιπλα > Φουτόν: Καλύμματα για καναπέδες futon; Σκελετοί φουτόν; Στρώματα φουτόν
hr-HR: Namještaj > Futoni: Navlake za futon; Okviri za futon; Podloge za futon
sv: Möbler > Futoner: Futonöverdrag; Futonramar; Futonmadrasser
ja: 家具 > フトンソファ: 布団カバー; フトンソファ用フレーム; 布団パッド
fr: Meubles > Futons: Housses pour futons; Cadres de futon; Matelas pour futons
hu: Bútor > Futonok: Futonhuzatok; Futonkeretek; Futonpárnák
de: Möbel > Futons: Futonbezüge; Futonrahmen; Futonauflagen
tr: Mobilyalar > Futonlar: Futon kılıfları; Futon Çerçeveleri; Futon Minderleri
th: เฟอร์นิเจอร์ > โซฟาแบบปรับนอนได้: ผ้าคลุมฟูกญี่ปุ่น; ขาตั้งที่นอน; แผ่นรองสำหรับที่นอน
bg-BG: Мебели > Футони: Покривала за футони; Рамки за футон; Подложки за футони